臺灣高雄地方法院刑事裁定             100年度聲字第5642號
聲  請  人  邵國庭
選任辯護人  莊雯琇律師
上列聲請人即被告因強盜案件，聲請具保停止羈押，本院裁定如
下：
    主  文
聲請駁回。
    理  由
一、聲請意旨略以：聲請人即被告邵國庭因長期罹患有精神方面
    的疾病，依照醫囑被告須按時吃藥並定期至醫院回診，惟被
    告遭羈押後無法正常服用精神疾病方面之藥物，無法定期回
    診，且被告有固定住、居所，家中尚有出生未滿１歲之幼子
    及領有輕度精神障礙之妻子均賴被告照顧，所以被告無逃亡
    之虞，請准予具保停止羈押等語。
二、按被告及得為其輔佐之人或辯護人，得隨時具保向法院聲請
    停止羈押，刑事訴訟法第110 條第1 項定有明文。然法院准
    許具保停止羈押之聲請，其要件應以被告雖有刑事訴訟法第
    101 條第1 項各款或第101 條之1 第1 項所示之羈押原因，
    但已無羈押之必要；或另有同法第114 條各款所示之情形，
    始得為之。倘被告猶具刑事訴訟法第101 條第1 項各款或第
    101 條之1 第1 項所示之羈押原因，且有羈押之必要，此外
    複查無同法第114 條各款所示不得駁回具保聲請停止羈押之
    情形者，法院即不應准許具保停止羈押。
三、經查：
  (一)被告前經本院訊問後，固坦承強盜之客觀犯行，惟辯稱係在
    意識狀況不清之情形下所為，然依卷內被害人指述，足認被
    告犯罪嫌疑重大，且被告犯後夜宿公園，堪認有逃避追緝及
    逃亡之虞，而有羈押之原因與必要，業經本院依刑事訴訟法
    第101 條第1 項第1 、3 款，自100 年11月24日起執行羈押
    在案。
  (二)被告雖患有精神疾病及高血壓等病，然經本院函詢法務部矯
    正署高雄看所守，該所函覆表示：該員入所自訴患精神疾病
    及高血壓等病，經本所精神科及家醫科醫師診察：該員患有
    精神分裂症及高血壓病史，目前口服藥物控制即可，能自理
    生活，定期安排所內精神科及家醫科門診持續追蹤。若該員
    收容期間身體有不適病症，將為必要之醫療措施並依醫囑續
    予妥適醫療照護。若於所內不能為適當之治療，亦將依羈押
    法第22條第2 項規定辦理，亦有該所100 年12月19日高所衛
    字第1009002864號函暨檢附之看診記錄在卷可證，顯見被告
    所患精神疾病，已獲得妥適治療，並無因本案受羈押使其病
    情趨重之情形，被告所罹患之精神病亦顯無保外就醫之必要
    ；另被告所陳須照顧配偶與幼兒等事由，亦不符刑事訴訟法
    第114 條所列各款事由。是以本院考量上開羈押原因仍然存
    在，非予以羈押，顯難以進行審判或執行，從而，被告具保
    停止羈押之聲請，洵非有據，應予駁回。
據上論斷，應依刑事訴訟法第220條，裁定如主文。
中    華    民    國  100     年    12    月    27    日
                  刑事第十一庭  審判長法  官  李代昌
                                      法  官  鄭  瑋
                                      法  官  林正忠
以上正本證明與原本無異。
如不服本裁定，應於送達後5日內，向本院提出抗告狀。
中    華    民    國   100    年    12    月    27    日
                                      書記官  呂姿儀